臺灣高雄地方法院刑事判決　　　　　　　94年度訴字第1048號
公　訴　人　臺灣高雄地方法院檢察署檢察官
被　　　告　乙○○
　　　　　　　　　　（另案於臺灣高雄第二監獄執行中）
上列被告因違反毒品危害防制條例案件，經檢察官提起公訴（94
年度毒偵字第2248號）及移送併辦（94年度毒偵字第2161號、第
4535號），被告就被訴事實為有罪之陳述，經本院合議庭裁定由
受命法官獨任進行簡式審判程序，本院判決如下：
    主  文
乙○○連續施用第一級毒品，累犯，處有期徒刑壹年貳月，扣案
之海洛因參包（驗後合計淨重貳點肆參公克，含殘留海洛因難以
剝離之包裝袋參個）沒收銷燬之、扣案之注射針筒玖支沒收。又
連續施用第二級毒品，累犯，處有期徒刑捌月。應執行有期徒刑
壹年捌月；扣案之海洛因參包（驗後合計淨重貳點肆參公克，含
殘留海洛因難以剝離之包裝袋參個）沒收銷燬之、扣案之注射針
筒玖支沒收。
    事  實
一、乙○○前因違反肅清煙毒條例等案件，經臺灣高等法院高雄
    分院分別判處有期徒刑3 年6 月及4 年確定，二罪接續執行
    ，於民國87年11月25日假釋出獄，嗣經撤銷假釋，於89年4
    月8 日入監執行殘刑，甫於93年3 月17日縮短刑期執行完畢
    。又乙○○前因施用毒品案件，經本院以88年度毒聲字第
    5678號裁定送觀察、勒戒後，因有施用毒品之傾向，嗣經本
    院以88年度毒聲字第8158號裁定令入戒治處所施以強制戒治
    ，因戒治期間表現良好，再經本院以89年毒聲字第2377號裁
    定停止強制戒治，所餘戒治期間付保護管束，於89年11月2
    日保護管束期滿執行完畢，並經臺灣高雄地方法院檢察署檢
    察官於89年11月10日以89年戒毒偵字第1260號為不起訴處分
    確定在案。詎乙○○猶不知悔改，於上開強制戒治執行完畢
    5 年內，分別基於施用第一級毒品海洛因及第二級毒品甲基
    安非他命之概括犯意，自93年12月1 日起至同年4 月14日止
    ，在其高雄縣鳳山市○○○路178 號之住處等地，以將海洛
    因摻水置入針筒注射之方式施用海洛因，及以將甲基安非他
    命置入吸食器燒吸食霧氣之方式施用甲基安非他命，各平均
    一天施用4 至5 次。嗣為警分別於：(一)於94年2 月2 日12
    時30分許，在高雄縣鳳山市○○○路192 號查獲，並扣得其
    所有之海洛因2 包（驗後合計淨重1.46公克，含殘留海洛因
    難以剝離之包裝袋2 個）。(二)於94年2 月4 日15時20分許，
    在高雄市○鎮區○○路與瑞和街口查獲，並扣得其所有之海
    洛因1 包（驗後淨重0.97公克，含殘留海洛因難以剝離之包
    裝袋1 個）及其所有供注射海因所用之注射針筒9 支。(三)於
    94年4 月14日14時41分許，在高雄市○○區○○路348 號前
    查獲。並均採集其尿液檢驗，均呈現嗎啡及甲基安非他命陽
    性反應，而查悉上情。
二、案經高雄縣政府警察局鳳山分局、高雄市政府警察局鼓山分
    局報請臺灣高雄地方法院檢察署檢察官偵查起訴及移送併辦
    。
    理  由
一、本件被告乙○○所犯係死刑、無期徒刑、最輕本刑為3 年以
    上有期徒刑以外之罪，其於準備程序中就被訴事實為有罪之
    陳述，經法官告知簡式審判程序之旨，並聽取公訴人及被告
    之意見後，經本院裁定由受命法官獨任進行簡式審判程序，
    合先敘明。
二、訊據被告對上揭事實於本院審理時坦承不諱，而被告於上開
    時地，經警採集之尿液送驗結果，均呈嗎啡及甲基安非他命
    陽性反應，有高雄市立凱旋醫院濫用藥物尿液檢驗成績書3
    紙在卷可憑。又扣案之白色粉末3 包，確含海洛因成分，有
    法務部調查局鑑定通知書2 份在卷可稽，復有被告所有吸食
    海洛因之注射針筒9 支扣案可佐。顯見被告之前開自白，應
    與事實相符，自得為認定被告犯罪之依據。是以，被告施用
    第一、二級毒品之犯行堪以認定。再者，被告前因施用毒品
    案件，經本院以88年度毒聲字第5678號裁定送觀察、勒戒後
    ，因有施用毒品之傾向，嗣經本院以88年度毒聲字第8158號
    裁定令入戒治處所施以強制戒治，因戒治期間表現良好，再
    經本院以89年毒聲字第2377號裁定停止強制戒治，所餘戒治
    期間付保護管束，於89年11月2 日保護管束期滿執行完畢，
    並經臺灣高雄地方法院檢察署檢察官於89年11月10日以89年
    戒毒偵字第1260號為不起訴處分確定在案等情，有臺灣高等
    法院被告前案紀錄表、刑案資料查註紀錄表、全國施用毒品
    案件紀錄表、受觀察勒戒人毒品及前科紀錄簡列表各1 份在
    卷可稽。綜上所述，被告於強制戒治執行完畢後，5 年內再
    犯毒品危害防制條例第10條第1 項、第2 項之罪，應堪認定
    。
三、核被告所為，係犯毒品危害防制條例第10條第1 項之施用第
    一級毒品罪及同條第2 項之施用第二級毒品罪。被告持有第
    一、二級毒品進而施用，其持有之低度行為，應為施用之高
    度行為所吸收，不另論罪。被告先後多次施用第一、二級毒
    品之犯行，均時間緊接，觸犯構成要件相同之罪，顯均係基
    於概括犯意為之，為連續犯，均依刑法第56條之規定，論以
    一罪論，並加重其刑。被告所犯上開二罪，犯意各別，行為
    互異，應分論併罰。公訴人雖僅就被告自93年12月1 日起至
    94 年2月4 日8 時止施用海洛因、甲基安非他命之犯行提起
    公訴，然被告之其餘犯罪事實與前揭經起訴並由本院論罪科
    刑部分有連續犯之裁判上一罪關係，已如前述，依審判不可
    分原則，其餘犯罪事實亦為起訴效力所及，本院自得併予審
    理，附此敘明【惟施用毒品海洛因及甲基安非他命，涉犯毒
    品危害防制條例之罪，與刑法第185 條之3 服用毒品不能安
    全駕駛動力交通工具而駕駛罪二罪間，並無必然關係，在客
    觀上難認有方法目的或原因結果之關係，顯係另行起意，並
    非起訴效力所及（臺灣高等法院高雄分院93年度上訴字第
    975 號判決參照），是94年度毒偵字第4535號關於被告涉犯
    刑法第185 條之3 犯行部分，應退回檢察官另行處理】。又
    被告前因違反肅清煙毒條例等案件，經臺灣高等法院高雄分
    院分別判處有期徒刑3 年6 月及4 年確定，二罪接續執行，
    於87年11月25日假釋出獄，嗣經撤銷假釋，於89年4 月8 日
    入監執行殘刑，並於93年3 月17日縮短刑期執行執行完畢等
    情，有臺灣高等法院被告前案紀錄表1 份在卷可憑，其於有
    期徒刑執行完畢後，5 年內再犯本件有期徒刑以上之罪，係
    屬累犯，應依刑法第47條之規定加重其刑，並與前開連續犯
    加重之事由，分別依法遞加之。爰審酌被告前因違反毒品危
    害防制條例案件，經送觀察、勒戒及強制戒治後，仍未能徹
    底戒絕毒品，再犯本件施用毒品罪，顯見其無戒毒悔改之意
    ，惟念其施用毒品，乃戕害一己之身體健康，所為尚未害及
    他人，及犯後坦承犯行等一切情狀，就其所犯上開二罪，分
    別量處如主文所示之刑，並定其應執行之刑。又扣案如之海
    洛因3 包（驗後合計淨重2.43公克），為毒品危害防制條例
    第2 條第2 項之毒品（包裝袋3 個因沾有海洛因殘渣，該殘
    渣已難以與包裝袋剝離），應依同條例第18條第1 項前段規
    定，宣告沒收銷燬之；又扣案之注射針筒9 支，係被告所有
    供施用海洛因所用之物，業據其供承在卷，爰依刑法第38條
    第1 項第2 款規定，宣告沒收之。至鑑驗所耗損之毒品，既
    已費失，自無庸宣告沒收銷燬，附此敘明。
據上論斷，應依刑事訴訟法第299 條第1 項前段、第273 條之1
第1 項，毒品危害防制條例第10條第1 項、第2 項、第18條第1
項前段，刑法第11條、第56條、第47條、第51條第5 款、第38條
第1 項第2 款，判決如主文。
本案經檢察官甲○○到庭執行職務。
中　　華　　民　　國　　94　　年　　11　　月　　23　　日
                  刑事第十二庭  法　官  洪能超
以上正本證明與原本無異。
如不服本判決，應於收受送達後10日內向本院提出上訴書狀。
中　　華　　民　　國　　94　　年　　11　　月　　23　　日
                                書記官  曾小玲
附錄本案論罪科刑之法條
毒品危害防制條例第10條
施用第一級毒品者，處6 月以上5 年以下有期徒刑。
施用第二級毒品者，處3 年以下有期徒刑。
